臺灣嘉義地方法院刑事判決　　　　　　　　　　　　九十三年度簡上字第二一五號
　　上　訴　人
　　即　被　告　甲○○
右列上訴人因妨害自由案件，不服本院簡易庭中華民國九十三年八月三十一日九十三
年度朴簡字第七八號第一審判決（聲請簡易判決處刑案號：臺灣嘉義地方法院檢察署
九十三年度偵字第三四五六號），提起上訴，本院管轄之第二審合議庭判決如左：
    主  文
原判決撤銷。
甲○○無故侵入他人住宅，處拘役伍拾玖日，如易科罰金，以參佰元折算壹日。
    事  實
一、甲○○與乙○○原為夫妻關係，雙方於民國（下同）九十三年五月十四日離婚後
    ，依據離婚之協議，乙○○對登記為其所有，座落嘉義縣民雄鄉山中村牛斗山七
    一０號房屋有使用權，甲○○於離婚後，已遷出而未居住於該址（然戶籍暫未遷
    移，迄九十三年七月二日始辦理遷出。）。詎甲○○於九十三年六月四日晚間十
    一時三十分許至同年月五日凌晨三時許間某時點，未得乙○○之同意，無故由窗
    戶攀爬侵入乙○○上址住宅，嗣於九十三年六月五日凌晨三時許為乙○○發覺，
    呼叫其子陳柏村前來察看，因而查獲上情。
二、案經乙○○訴由臺灣嘉義地方法院檢察署檢察官偵查後聲請以簡易判決處刑。
    理  由
一、訊據上訴人即被告甲○○對於右揭犯罪事實坦承不諱（本審卷第二十頁、第三三
    頁），核與告訴人乙○○於警訊、偵查中、原審之指訴及證人陳柏村於警訊時之
    證述相符（見偵卷第一０至一一頁、警卷第五至九頁；原審卷第二一至二四頁）
    ，且有現場照片二張在卷可稽（見警卷第一一頁）。因之，被告自白與事實相符
    ，事證明確，其犯行洵堪認定。
二、核被告所為，係犯刑法第三百零六條第一項之無故侵入他人住宅罪。原審予以論
    罪科刑，固非無見，惟查，被告犯罪後與告訴人洽談和解，獲得告訴人之諒解，
    告訴人遂於九十三年九月七日具狀撤回告訴，有告訴人於原審判決（九十三年八
    月三十一日）後始出具之撤回告訴狀一紙附卷足考（見本審卷第五頁），雖告訴
    人於本院審理時又稱：之前雖撤回告訴，但被告事後又至其住處，因此不願意原
    諒被告等語（見本院卷第三四至三五頁），而被告亦坦承事後確實曾至告訴人上
    址住宅，然告訴人於具狀撤回告訴後，其與被告之間因返還存摺、印章等事項又
    起爭執，此為被告坦承及告訴人陳述在卷（見本審卷第三五頁），因此，告訴人
    雖於本院審理時表示不願原諒被告，係因其撤回告訴後，又與被告起爭執所致，
    並非其前所為撤回告訴有所瑕疵，而不可採信，因此，原審未及參酌告訴人前開
    撤回告訴之旨，應有未洽，被告據此上訴指摘原判量刑過重，應有理由，自應由
    本院撤銷原審判決並自為判決。爰審酌被告於離婚後，不知尊重告訴人居住之安
    寧、自由與個人隱私，任意進入告訴人住宅，顯有非是之處，被告前未曾受有期
    徒刑以上刑之宣告，有臺灣高等法院被告全國前案記錄表一份在卷可參，素行尚
    佳，其犯罪後，於本審時坦承犯行，且向財團法人臺灣兒童暨家庭扶助基金會嘉
    義分事務所捐款新臺幣五萬元，有該所收據影本一份在卷可稽（見本審卷第四六
    頁），具體表示悔改之意等一切情狀，量處如主文第二項所示之刑，並諭知易科
    罰金之折算標準，以資懲儆。又被告雖於本案審理中坦承犯行，捐款予慈善機構
    表明悔意，然被告於告訴人撤回告訴後，又曾再至告訴人上址住宅，已如前述，
    是本院認被告不宜為緩刑之諭知，附此說明。
據上論結，應依刑事訴訟法第四百五十五條之一第一項、第三項、第三百六十九條第
一項前段、第三百六十四條、第二百九十九條第一項前段，刑法第三百零六條、第四
十一條第一項前段，罰金罰鍰提高標準條例第一條前段、第二條，判決如主文。
本案經檢察官古富祺到庭執行職務。
中      華      民      國    九十三    年     十一     月     十八     日
                              臺灣嘉義地方法院刑事第一庭
                                  審判長  法  官  許進國
                                          法  官  游悅晨
                                          法  官  林坤志
右正本證明與原本無異。
本件不得上訴。
中      華      民      國    九十三    年     十一     月     十八     日
                                          書記官  黃意雯
附錄本判決論罪法條全文
刑法第三百零六條第一項
無故侵入他人住宅、建築物或附連圍繞之土地或船艦者，處一年以下有期徒刑、拘役
或三百元以下罰金。
